【裁判字號】    99,聲,730
【裁判日期】    990730
【裁判案由】    聲請交保
【裁判全文】
臺灣基隆地方法院刑事裁定               99年度聲字第730號
聲   請   人  即
被告之選任辯護人   黃育勳律師
被            告   甲○○
上到被告因違反毒品危害防制條例案件，經檢察官提起公訴（99
年度偵字第759號），聲請人即被告之選任辯護人聲請具保停止
羈押，本院裁定如下：
    主  文
聲請駁回。
    理  由
一、聲請意旨略以：被告甲○○所涉違反毒品危害防制條例乙案
    ，被告已坦承檢察官所起訴之事實，與共犯錢敬仁一致，且
    被告不認識綽號「陳董」之賴榮坤嫌犯，而賴榮坤據聞已入
    台北看守所，被告並無勾串證人之虞，進而亦不得以重罪為
    由繼續羈押被告，而被告並無任何犯罪所得，與家人生活依
    附度極高，又無串證及湮滅證據之虞，依比例原則尚有其他
    諸如交保、限制住居等手段可為，無羈押被告及禁見之必要
    ，請審酌上情，准予具保停止羈押。
二、按被告及得為其輔佐人之人或辯護人，得隨時具保，向法院
    聲請停止羈押，刑事訴訟法第110條第1項定有明文；又被告
    經法官訊問後，認為犯罪嫌疑重大，而最輕本刑為5年以上
    有期徒刑之罪，非予羈押，顯難進行審判，得羈押之，刑事
    訴訟法第101條第1項第3款定有明文。而此所謂之羈押，乃
    拘禁被告之強制處分，其目的係在於保全證據、確保刑事訴
    訟程序之進行及刑罰權之執行。是被告經法官訊問後，究竟
    有無刑事訴訟法第101條第1項各款之情形，均屬事實問題，
    法院應按訴訟之程度，卷證資料及其他一切情事斟酌之。次
    按刑事訴訟法第101條第1項第3款規定之羈押，係因被告所
    犯為死刑、無期徒刑或最輕本刑為5年以上有期徒刑之罪者
    ，其可預期判決之刑度既重，該被告為規避刑罰之執行而妨
    礙追訴、審判程序進行之可能性增加，國家刑罰權有難以實
    現之危險，該規定旨在確保訴訟程序順利進行，使國家刑罰
    權得以實現，以維持重大之社會秩序及增進重大之公共利益
    ，其目的洵屬正當。又基於憲法保障人民身體自由之意旨，
    被告犯上開條款之罪嫌疑重大者，仍應有相當理由認為其有
    逃亡、湮滅、偽造、變造證據或勾串共犯或證人等之虞，法
    院斟酌命該被告具保、責付或限制住居等侵害較小之手段，
    均不足以確保追訴、審判或執行程序之順利進行，始符合該
    條款規定，非予羈押，顯難進行追訴、審判或執行之要件，
    此際羈押乃為維持刑事司法權有效行使之最後必要手段，於
    此範圍內，尚未逾越憲法第23條規定之比例原則，符合司法
    院釋字第392號、第653號、第654號解釋意旨，與憲法第8條
    保障人民身體自由及第16條保障人民訴訟權之意旨，尚無違
    背（司法院大法官會議釋字第665號解釋意旨參照）。
三、經查：
  (一)本案被告甲○○因涉犯毒品危害防制條例案件，經檢察官提
    起公訴後，經本院認其涉犯毒品危害防制條例第4條第2項製
    造第二級毒品罪，犯罪嫌疑重大，且所犯係最輕本刑5年以
    上有期徒刑之重罪，復有共犯「陳董」未到案說明，有事實
    足認勾串共犯或證人之虞，非予羈押顯難進行審判，爰依刑
    事訴訟法第101條第1項第2、3款之規定，於民國99年5月24
    日執行羈押在案。
  (二)聲請人雖以前揭事由聲請具保停止羈押。惟本件有證人郭文
    雄及共同被告錢敬仁以證人之身分證述在卷，復有扣案之硫
    酸25瓶、碘錠1箱、硝酸鉍31瓶、紅磷5瓶、白色晶體1箱、
    鹽酸24瓶、氫碘酸12瓶、托盤1個、電子秤2台、橙色液體1
    桶、粉紅色液體1桶、橘色潮濕狀物質1袋、粉紅色潮濕狀物
    質1袋、燒杯內黃色液體1杯、淺黃色晶體1盤、燒杯內黃色
    液體1杯、燒杯內白色晶體1杯、燒杯內黃色粉末1杯、袋裝
    淺黃色晶體1袋、攪拌器2支、製毒器具1組（含抽器幫浦3個
    、漏斗2個、平底錐瓶1個）、燒杯內黃色液體3杯、白色液
    體1杯、鐵桶內棕色液體1桶、漏斗2個、漏斗架1個、冷凝管
    1支、桶裝甲苯3桶、丙酮3桶、分液漏斗與加熱器1組、圓底
    燒瓶1個，馬達1主、桶裝不明液體1桶、桶裝白色不明液體2
    桶、電動攪拌器1組、桶裝橙色不明液體1桶、冷凝設備2台
    、桶裝橙色不明液體1桶、脫水機1台、拆裝漏斗架2組、手
    套1雙、使用過吸管1支、煙蒂7支、濾紙5組、活性碳素2包
    、瓦斯爐與小型桶裝瓦斯1組、充氣幫浦1組、燒杯內透明液
    體1杯、白色顆粒2包、酸鹼試紙1組、燒杯內黃色液體1杯等
    物在卷可佐，顯見被告之犯罪嫌疑重大，參以本案尚有主謀
    「陳董」未到案說明，而被告所犯之製造第二級毒品又係最
    輕本刑5年以上有期徒刑之罪，自有相當理由足認被告為規
    避本件之審理，而有妨礙、逃避審判程式進行之危險，若命
    被告具保、責付或限制住居等侵害較小之手段，均不足以確
    保日後審判之順利進行，依本案訴訟進度，仍有繼續羈押被
    告之必要。再參酌被告本件犯行，危害民眾身體健康甚鉅，
    權衡國家刑事司法權之有效行使、社會秩序及公共利益、被
    告人身自由之私益及防禦權受限制之程度，認對被告維持羈
    押處分適當、必要，合乎比例原則，並無違前開大法官會議
    解釋意旨，而本案亦無刑事訴訟法第114條所列各款情形，
    從而，旨揭聲請，並無理由。從而，本件聲請，不能准許，
    應予駁回。
中    華    民    國    99    年    7    月    30    日
                  刑事第五庭審判長法  官   齊  潔
                                  法  官   周霙蘭
                                  法  官   何怡穎
上正本證明與原本無異
對於本件裁定如有不服，應於收受送達後5日內，向本院提出抗
告書狀，敘述抗告之理由，抗告於臺灣高等法院。
中    華    民    國    99    年    7     月    30    日
                                  書記官    翁其良

司法院資訊處製作；財團法人民間司法改革基金會備份。
